# 求教陈版及各位达人，企业清算时返还投资者的现金在现流表如何体现

提问人：wangkai850107 时间：2013-02-26 14:55:32
我觉得既然是企业清算，就已经不再适用持续经营假设，同时也不再适用企业会计准则的规定了。 至于是否还应当按照企业会计准则给定的格式编制现金流量表，我个人认为是不适当的，这样就不存在现金流量表的编制问题了。

回答人：chenyiwei
赞同此观点。

提问人：leonzc 时间：2013-03-01 09:29:56
谢谢以上各位 但是，本期清算的子公司的现流在集团合并时需要包括在内的吧，不编的话......怎么处理{}

回答人：chenyiwei
集团合并报表中，对本期内清算的子公司分配剩余财产给少数股东而支付的款项，应列报为“支付的其他与筹资活动有关的现金”，即少数股东的撤资。